【裁判字號】    95,上易,797
【裁判日期】    950630
【裁判案由】    毒品危害防制條例
【裁判全文】
臺灣高等法院刑事判決                 95年度上易字第797號
上  訴  人  臺灣新竹地方法院檢察署檢察官
被      告  甲○○
上列上訴人因被告違反毒品危害防制條例案件，不服臺灣新竹地
方法院94年度易字第761號判決，中華民國95年2月27日第一審判
決（起訴案號：臺灣新竹地方法院檢察署94年度毒偵字第2119號
）及併案審理（94年度毒偵字第2265號、95年度毒偵字第277、
670、865號），提起上訴，嗣經本院合議庭裁定改採簡式審判程
序審理，本院判決如下：
    主  文
原判決撤銷。
甲○○連續施用第二級毒品，累犯，處有期徒刑拾月，扣案之第
二級毒品安非他命壹包（毛重零點參公克）沒收銷燬之。
    事  實
一、甲○○曾於民國88年間因竊盜案件，經法院判處有期徒刑七
    月確定。又於89年間因偽造文書案件，經法院判處有期徒刑
    一年確定；嗣定應執行有期徒刑一年六月確定。其於90年間
    另因搶奪、妨害公務、過失傷害及公共危險案件，經法院分
    別判處有期徒刑一年二月、六月、五月、一年，再定應執行
    有期徒刑二年九月確定。上開有期徒刑接續執行至93年7月
    13 日因縮短刑期假釋出監，於94年4月17日假釋期滿執行完
    畢。
二、甲○○猶不知悔改，於87年間且因施用毒品案件，經法院裁
    定觀察勒戒後，認無繼續施用毒品傾向，於87年8月25日釋
    放出監，由檢察官為不起訴處分確定。又於88年間因施用毒
    品案件，經原審法院裁定觀察勒戒後，認無繼續施用毒品傾
    向，於88年6月4日釋放出監，由檢察官為不起訴處分確定。
    又於89年間因施用毒品案件，經原審法院裁定令入戒治處所
    施以強制戒治，嗣其強制戒治處分經評定為合格，無繼續戒
    治之必要，經裁定停止強制戒治付保護管束，於90年2月23
    日保護管束期滿。於強制戒治執行完畢後5年內，復基於施
    用第二級毒品安非他命之概括犯意，於94年6月中旬起至95
    年3月8日中午12時許止，在其位於新竹縣新埔鎮○○路○○
    段650巷6號住處房間內，連續施用安非他命多次。嗣(1)於94
    年8月10日8時40分許，與張佩容為警共同查獲，警方徵得甲
    ○○同意，於同日對其採尿送驗。(2)於94年11月4日晚上10
    時30分許，在新竹縣新埔鎮○○街168號前為警攔檢，經警
    方徵得其同意，於翌日即同年月5日對其採尿送驗。(3)於94
    年12月13日21時15分許，在新竹縣竹東鎮○○路○段26號前
    為警攔檢，在其身上查得安非他命1小包（含袋重零點參公
    克）。警方復徵得其同意，於翌日即同年月14日對其採尿送
    驗。(4)於95年1月23日18時30分許，經警通知到場採尿送驗
    。(5)於95年3月10日因涉犯竊盜案，經警得其同意，對其採
    尿送驗。其先後多次經警採尿送驗結果，均呈安非他命陽性
    反應而查獲上情。
三、案經新竹市警察局第二分局報請臺灣新竹地方法院檢察署檢
    察官偵查起訴及併案審理。
    理  由
一、本件被告甲○○所犯非死刑，無期徒刑，最輕本刑為3年以
    上有期徒刑之罪，亦非高等法院管轄第一審案件，其於本院
    審理中，就被訴事實為有罪之陳述，經告知其簡式審判程序
    之旨，並聽取公訴人及被告之意見後，依刑事訴訟法第273
    條之1第1項之規定，經合議庭裁定進行簡式審判程序，合先
    敘明
二、被告有上開施用第二級毒品安非他命之事實有下列證據足以
    證明：
  (一)被告之供述：
    上揭事實，業據被告於偵查、原審及本院審理時均自白不諱
    ，其自白核與下列事證相符，可以採信。
  (二)被告5次為警查獲後所採集之尿液，經以氣相層析質譜儀法
    為確認檢驗後，均呈安非他命類之陽性反應，有台灣尖端先
    進生技醫藥股份有限公司濫用藥物檢驗報告5紙在卷可稽（
    94年度毒偵字第2119號第67頁、94年度毒偵字第2265號偵查
    卷第548頁、95年度毒偵字第277號偵查卷第8頁、95年度毒
    偵字第670號偵查卷第10頁、95年度毒偵字第865號偵查卷第
    8 頁）。
  (三)又施用安非他命類毒品，可於一至五日內由施用者尿液中檢
    測得知，亦有行政院衛生署管制藥品管理局92年3月10日管
    檢字第0920001495號函在卷可供參考。此外，復有安非他命
    一包（毛重0.3公克）扣案可資佐證，足見被告之自白與事
    實相符，可以採信，其於上述時地施用安非他命多次之事實
    ，應可認定。
二、核被告所為，係犯毒品危害防制條例第10條第2項之施用第
    二級毒品罪。其持有安非他命之低度行為，為施用之高度行
    為所吸收，不另論罪。被告自94年6月中旬起至95年3月8日
    止，期間多次施用安非他命，所犯係構成要件相同之罪，顯
    基於概括犯意為之，為連續犯，應依法論以一罪，並加重其
    刑。被告曾受如事實欄所載有期徒刑之執行完畢，於5年以
    內再犯本件有期徒刑以上之罪，為累犯，應依法加重其刑，
    並遞加之。又被告自94年10月31日以後迄95年3月10日被查
    獲時止之犯行（即併案審理部分），雖未據檢察官起訴，惟
    本院認與已起訴論罪部分有連續犯之裁判上一罪關係，為起
    訴效力所及，本院自得併予審理。
三、原審予以被告論罪科刑，固非無見，惟查：原判決就被告於
    94年12月10日以後之犯行（即本院併案審理之95年度毒偵字
    第670、865號部分），未及併予審理，即有未合，檢察官據
    此上訴即有理由，自應由本院撤銷改判。爰審酌被告有施用
    毒品前科，施用毒品戕害身心，其一再施用毒品，顯未有戒
    斷毒品之決心，有入監與社會隔離之必要，及施用毒品之期
    間、次數併犯罪後態度等一切情狀，量處如主文第2項所示
    之刑。扣押在案之安非他命一包（含袋重0.3公克），應依
    毒品危害防制條例第18條第1項前段之規定，宣告沒收銷燬
    之。
據上論結，應依刑事訴訟法第369條第1項前段、第364條、第273
條之1第1項、第299條第1項前段，毒品危害防制條例第10條第2
項、第18條第1項前段，刑法第11條、第56條、第47條，判決如
主文。
本案經檢察官賴俊雄到庭執行職務。
中    華    民    國    95    年    6     月    30    日
                  刑事第十七庭  審判長法  官  陳貽男
                                      法  官  許仕楓
                                      法  官  孫惠琳
以上正本證明與原本無異。
不得上訴。
                                      書記官  魏汝萍
中    華    民    國    95    年    6     月    30    日
附錄：本案論罪科刑法條全文
毒品危害防制條例第10條
施用第一級毒品者，處6月以上5年以下有期徒刑。
施用第二級毒品者，處3年以下有期徒刑。


司法院資訊處製作；財團法人民間司法改革基金會備份。
